臺灣士林地方法院民事裁定　　　　　100年度司財管字第105號
聲　請　人　余進成
上列聲請人聲請選任失蹤人余張罔市財產管理人事件，本院裁定
如下：
    主  文
選任財政部國有財產局臺灣北區辦事處為失蹤人余張罔市（女，
住日據時代臺北洲七星郡士林街172番地）之財產管理人。
聲請費用新台幣壹仟元由聲請人負擔。
    理      由
一、按失蹤人失蹤後，未受死亡宣告前，其財產之管理，依非訟
    事件法之規定，民法第10條定有明文。次按「失蹤人未置財
    產管理人者，其財產管理人依下列順序定之：一、配偶。二
    、父母。三、成年子女。四、與失蹤人同居之祖父母。五、
    家長。」，非訟事件法第109 條第1 項定有明文。再按失蹤
    人未置財產管理人，又不能依前揭非訟事件法第109 條第1
    項規定定其財產管理人時，法院得因利害關係人或檢察官之
    聲請，選任財產管理人，非訟事件法第109 條第2 項定有明
    文。
二、本件聲請意旨略以：失蹤人余張罔市與聲請人共有臺北市○
    ○區○○段2 小段70、71地號土地，因失蹤人余張罔市依日
    據時期土地登記簿記載住所為臺北洲七星郡士林街172 番地
    ，經向戶政事務所查詢，並無任何共有人余張罔市之設籍資
    料，現聲請人以共有人余張罔市行蹤不明，又未受死亡宣告
    為由，依非訟事件法第109 條聲請選任財政部國有財產局為
    財產管理人，以維共有人權益等語，並提出電子及人工作業
    土地登記謄本、臺北市士林區戶政事務所函等件為證。
三、經查，聲請人主張余張罔市迄已失蹤多年行方不明，無法依
    非訟事件法第109 條第1 項規定定其財產管理人等情，業據
    其提出臺北市士林區戶政事務所函為證，堪認余張罔市應為
    失蹤人，且不能依非訟事件法第109 條第1 項規定定其財產
    管理人。又聲請人與失蹤人為共有人，其為失蹤人之利害關
    係人，故聲請人聲請本院選任失蹤人之財產管理人，於法並
    無不合，應予准許。本院考量財政部國有財產局為管理國家
    財政之法定機關，確實具有相當之公信力，且本院函詢財政
    部國有財產局臺灣北區辦事處對聲請人聲請選任失蹤人余張
    罔市財產管理人管理人乙事具體表示意見，該處回復請秉權
    處理，有財政部國有財產局臺灣北區辦事處100 年10月4 日
    台財產北接字第1000025995號函附卷可稽，本院因認以選任
    財政部國有財產局臺灣北區辦事處為失蹤人余張罔市之財產
    管理人為適妥。爰裁定如主文。
四、如不服本裁定，應於裁定送達後10日內，以書狀向本院提出
    抗告狀，並繳納抗告費新臺幣1,000 元。
中    華    民    國   100    年    11    月    21    日
                  家事庭司法事務官  王政揚